ro-RO: Material piatră: Bazalt; Piatra de sare de Himalaya; Jad; Marmură; Altele
zh-CN: 石头材质: 玄武岩; 喜马拉雅盐石; 翡翠; 大理石; 其他
en: Stone material: Basalt; Himalayan salt stone; Jade; Marble; Other
th: วัสดุที่ใช้ทำหิน: หินบะซอลต์; หินเกลือหิมาลัย; หยก; หินอ่อน; อื่นๆ
sl-SI: Kamniti material: Bazalt; Himalajski solni kamen; Žad; Marmor; Drugo
fr: Matériau de la pierre: Basalte; Pierre de sel de l’Himalaya; Jade; Marbre; Autre
da: Stenmateriale: Basalt; Himalaya-saltsten; Jade; Marmor; Andet
es: Material de la piedra: Basalto; Piedra de sal del Himalaya; Jade; Mármol; Otros
cs: Materiál kamene: Čedič; Himalájský solný kámen; Nefrit; Mramor; Jiné
de: Steinmaterial: Basalt; Himalaya-Salzstein; Jade; Marmor; Sonstiges
el: Υλικό πέτρας: Βασάλτης; Πέτρα από αλάτι Ιμαλαΐων; Νεφρίτης; Μάρμαρο; Άλλο
pt-BR: Material de pedra: Basalto; Pedra de sal do Himalaia; Jade; Mármore; Outro
pt-PT: Material da pedra: Basalto; Pedra de sal do Himalaia; Jade; Mármore; Outro
lt-LT: Akmens medžiaga: Bazaltas; Himalajų druskos akmuo; Nefritas; Marmuras; Kita
zh-TW: 石頭材質: 玄武岩; 喜馬拉雅鹽石; 玉; 大理石; 其他
vi: Vật liệu đá: Đá bazan; Đá muối Himalaya; Ngọc thạch; Cẩm thạch; Khác
it: Materiale lapideo: Basalto; Pietra di sale dell'Himalaya; Giada; Marmo; Altro
ja: 石材: 玄武岩; ヒマラヤ岩塩; 翡翠; 大理石; その他
ko: 석재: 현무암; 히말라야 염석; 옥; 대리석; 기타
nl: Materiaal steen: Basalt; Zoutsteen uit de Himalaya; Jade; Marmer; Andere
hu: Kő anyaga: Bazalt; Himalája sókő; Jáde; Márvány; Egyéb
pl: Materiał kamienia: Bazalt; Kamień solny z Himalajów; Jadeit; Marmur; Inne
sv: Sten - material: Basalt; Himalaya saltsten; Jade; Marmor; Övrigt
bg-BG: Материал на камък: Базалт; Камък от хималайска сол; Нефрит; Мрамор; Други
nb: Steinmateriale: Basalt; Himalayasaltstein; Jade; Marmor; Annet
sk-SK: Kamenný materiál: Čadič; Himalájsky soľný kameň; Nefrit; Mramor; Iné
fi: Kivimateriaali: Basaltti; Himalajan suolakivi; Jade; Marmori; Muu
ru: Материал камня: Базальт; Гималайская соль; Нефрит; Мрамор; Другое
tr: Taş malzemesi: Bazalt; Himalaya tuz taşı; Yeşim; Mermer; Diğer
hr-HR: Vrsta kamena: Bazalt; Kamen himalajske soli; Žad; Mramor; Ostalo